【裁判字號】    94,訴,3126
【裁判日期】    950414
【裁判案由】    強盜等
【裁判全文】
臺灣板橋地方法院刑事判決              94年度訴字第3126號
公  訴  人  臺灣板橋地方法院檢察署檢察官
被      告  甲○○
                    （現另案於臺灣臺北看守所附設勒戒處所
指定辯護人  本院公設辯護人乙○○
上列被告因強盜等案件，經檢察官提起公訴（94年度偵字第2000
6 號），本院判決如下：
    主  文
甲○○意圖為自己不法之所有，攜帶兇器，以強暴、脅迫至使不
能抗拒，而取他人之物，累犯，處有期徒刑捌年肆月。扣案之瓦
斯槍壹把沒收。又傷害人之身體，累犯，處有期徒刑肆月，扣案
之瓦斯槍壹把沒收。有期徒刑部分應執行有期徒刑捌年陸月。
    事  實
一、甲○○有麻藥、傷害、竊盜及偽造文書等前科。前因偽造文
    書案件，經臺灣士林地方法院以91年度訴字第176 號刑事判
    決判處有期徒刑五月確定，並於民國93年6 月15日縮刑期滿
    執行完畢。詎其仍不知悔改，於94年11月14日上午6 時25分
    許，在臺北市○○街與華西街口，與姓名年籍不詳綽號「中
    哥」之成年男子共同搭乘丙○○所駕駛車牌號碼為275-CV號
    之營業小客車，嗣於同日上午6 時35分許，綽號「中哥」之
    人在臺北縣板橋市○○路與莒光路口先行下車。甲○○竟意
    圖為自己不法之所有，於同日上午6 時40分許，該車行經臺
    北縣板橋市○○路與萬板路口時，自右後座以左手勒住丙○
    ○頸部，右手持其所有客觀上對於人之身體安全具有高度危
    險性，可供兇器使用之瓦斯手槍一把，抵住丙○○之頸部，
    並以：把錢都拿出來，並靠邊停車，若不將錢拿出來，就不
    要見你妻兒等語，喝令丙○○交出財物，致使丙○○不能抗
    拒，而自行打開車內中央扶手，任由甲○○自行拿取丙○○
    所有置於中央扶手內之現金新臺幣（下同）二千五百八十九
    元及盛裝上開現金之小布袋一只。詎甲○○得手後，竟又基
    於傷害人身體之犯意，以右手持槍柄敲擊丙○○的右臉部附
    近，致丙○○受有右臉顳部擦傷（4X3 公分）、右下眼瞼瘀
    腫（2X1.5 公分）、右耳瘀腫（2X1.5 公分）、右頸部擦傷
    （4X2 公分）、右肘擦傷（3X2 公分）等傷害。甲○○隨即
    下車逃逸，丙○○立即報警處理，並使用該車之無線電連絡
    車隊同仁，隊員陳慶福接獲無線電通報後，立即駕駛車牌號
    碼為868-CR號（起訴書誤載為257-CV車號）營業小客車至上
    開地點，而甲○○竟打開陳慶福所駕駛之前揭營業小客車車
    門欲搭乘逃逸，而為陳慶福及丙○○合力圍捕，然甲○○掙
    脫後，又往民生高架橋上引道方向逃逸，其沿該高架橋旁之
    電線桿欲攀爬至橋下平面道路時，不慎摔落地面，遂為警於
    同日上午7 時30分許，在臺北縣板橋市○○路○段89之8 號
    當場逮補，並扣得瓦斯槍一把、現金二千五百八十九元及盛
    裝上開現金之小布袋一只等物。
二、案經丙○○訴由臺北縣政府警察局海山分局報請臺灣板橋地
    方法院檢察署檢察官偵查起訴。
    理  由
一、證人丙○○、陳慶福於警詢中所為之陳述，證人丙○○簽名
    表示指認及具領上開現金、小布袋意思之贓物認領保管單，
    雖均係被告以外之人於審判外之言詞或書面陳述，然經本院
    於審判期日提示被告及辯護人後，被告及辯護人就此部分證
    據之證據能力均未聲明異議，且本院審酌上開證人與被告素
    無怨隙，僅為單純之被害人，並無曲詞誣陷被告之動機，渠
    等於案發後記憶猶新之情況下所為之言詞及書面陳述，可信
    性甚高，如引用渠等上開言詞或書面陳述作為證據應屬適當
    ，依刑事訴訟法第159 條之5 規定，即有證據能力，合先敘
    明。
二、前揭犯罪事實，業據被告甲○○於本院審理中坦承不諱，核
    與證人丙○○、陳慶福於警詢及偵查中、證人丙○○於本院
    審理中所證述之情節相符，並有現場圖、贓物認領保管單及
    中英醫院診斷證明書各一紙、傷勢照片二幀、現場及扣案物
    品照片二幀附卷可稽，復有瓦斯槍一把扣案可佐，足認被告
    上開自白與事實相符。據此，本案事證明確，被告犯行洵堪
    認定。
三、扣案之瓦斯槍一把經鑑定結果，雖因發射動能甚微而認不具
    殺傷力，有內政部警政署刑事警察局94年12月8 日刑鑑字第
    0940185212號槍彈鑑定書一份在卷可按，然上開槍彈鑑定書
    亦認該瓦斯槍為空氣手槍，機械性能良好，被告亦自承可擊
    發BB彈等語（參見本院94年度聲羈字第782 號卷第6 頁），
    是縱使該把瓦斯槍之發射動能尚未達具一般具殺傷力之管制
    槍枝程度，然若於近距離內持該把瓦斯槍對人體發射BB彈，
    顯仍足以傷害人之身體，在客觀上對於人之身體具有高度危
    險性，應屬刑法第330 條第1 項、第321 條第1 項第3 款所
    定之兇器，當無疑義。復按被告以左手勒住被害人丙○○頸
    部，右手持客觀上足以威脅他人身體安全之瓦斯槍，喝令被
    害人丙○○任由被告自行取走金錢，已足以壓抑被害人之抗
    拒，使其喪失意思自由，縱令被害人實際無抗拒行為，仍於
    強盜罪之成立，不生影響（參照最高法院30年上字第3023號
    判例意旨）。故核被告所為，係犯刑法第330 條第1 項、第
    321 條第1 項第3 款之攜帶兇器強盜罪，及同法第277 條第
    1 項之傷害罪。其所犯上開二罪間，犯意各別，行為互殊，
    應予分論併罰。又被告前因偽造文書案件，經臺灣士林地方
    法院以91年度訴字第176 號刑事判決判處有期徒刑五月確定
    ，並於93年6 月15日縮刑期滿執行完畢乙節，有臺灣高等法
    院被告前案紀錄表乙份在卷可按，其受有期徒刑執行完畢後
    五年內，再犯本件有期徒刑以上之罪，為累犯，應依刑法第
    47條規定，加重其刑。本院爰審酌被告前已有多項前科，業
    如上述，仍不知悔改，仍為本件強盜財物之犯行，復於取得
    財物後仍無端毆打被害人，可徵其惡性不輕，且嚴重危害社
    會治安，犯罪之動機在於貪圖財物，所得財物僅有二千餘元
    ，被害人之損失尚非重大，及被告犯罪後坦承犯行之態度等
    一切情狀，分別量處如主文所示之刑，並就有期徒刑部分定
    其應執行刑，以示懲儆。
四、扣案之瓦斯槍一把係被告所有供為本件強盜及傷害犯行所用
    之物，業據其供承在卷，爰併依刑法第38條第1 項第2 款規
    定宣告沒收之。
據上論斷，應依刑事訴訟法第299 條第1 項前段，刑法第330 條
第1 項、第277 條第1 項、第51條第5 款、第47條、第38條第1
項第2 款，罰金罰鍰提高標準條例第1 條前段，判決如主文。
本案經檢察官涂永欽到庭執行職務。
中    華    民    國    95    年    4     月    14    日
                刑事第十八庭審判長法  官 李幼妃
                                  法  官 鄭燕璘
                                  法  官 張紹省
以上正本證明與原本無異。
如不服本判決應於送達後十日內向本院提出上訴狀
                                  書記官 周雅玲
中    華    民    國    95    年    4     月    14    日
附錄本案論罪科刑所用法條全文：
中華民國刑法第三百三十條第一項
犯強盜罪而有第三百二十一條第一項各款情形之一者，處七年以
上有期徒刑。
中華民國刑法第二百七十七條第一項
傷害人之身體或健康者，處三年以下有期徒刑、拘役或一千元以
下罰金。


司法院資訊處製作；財團法人民間司法改革基金會備份。
